臺灣雲林地方法院刑事判決
110年度交易字第119號
公  訴  人  臺灣雲林地方檢察署檢察官
被      告  楊家慶



上列被告因公共危險案件，經檢察官提起公訴（110年度偵字第1
759號），被告於準備程序中就被訴事實為有罪之陳述，經本院
裁定改行簡式審判程序，判決如下：
　　主  　文
楊家慶犯不能安全駕駛動力交通工具罪，累犯，處有期徒刑柒月
。
　　犯罪事實
一、楊家慶於民國110年2月24日20時許起至同日22時許止，在雲
    林縣虎尾鎮之統一超商飲用啤酒後，有吐氣所含酒精濃度達
    每公升0.25毫克以上之情形，仍基於酒後駕駛動力交通工具
    之犯意，仍於翌(25)日0時許，騎乘車牌號碼000-000號普通
    重型機車，自雲林縣虎尾鎮埒內里出發而行駛於道路。嗣於同
    年月25日0時40分許，行經雲林縣虎尾鎮復興路與德興路口
    時，因騎車右轉未打方向燈為警攔查，並於同年月25日0時5
    6分許，測得其吐氣所含酒精濃度為每公升1.02毫克。
二、案經雲林縣警察局虎尾分局報告臺灣雲林地方檢察署檢察官
    偵查起訴。
　　理　　由
一、被告楊家慶涉犯刑法第185條之3第1項第1款之罪，屬法定刑
    為死刑、無期徒刑、最輕本刑為3年以上有期徒刑以外之罪
    ，因其於準備程序就被訴事實為有罪之陳述，經告以簡式審
    判程序要旨並聽取當事人意見後，被告同意適用簡式審判程
    序，爰依刑事訴訟法第273條之1規定，裁定進行簡式審判程
    序，且本件所引屬於審判外陳述之傳聞證據，依同法第273
    條之2規定，不受第159條第1項關於傳聞法則規定之限制，
    依法有證據能力。
二、上開犯罪事實，業經被告於警詢、偵查及本院審理時均坦承
    不諱（見偵卷第19、60頁；本院卷第31、37頁），並有雲林
    縣警察局虎尾分局虎尾派出所酒精測定紀錄表、財團法人工
    業技術研究院呼氣酒精測試器檢定合格證書各1份、雲林縣
    警察局舉發違反道路交通管理事件通知單3張（偵卷第21、2
    3、25至27頁）附卷可查，足認被告上開自白與事實相符，
    堪以採信。從而，本案事證明確，被告犯行足以認定，應依
    法論科。
三、論罪科刑：
(一)核被告所為，係犯刑法第185條之3第1項第1款之不能安全駕
    駛動力交通工具罪。
(二)被告前因公共危險案件，經本院以109年度虎交簡字第174號
    、第227號判決分別判處有期徒刑5月、6月確定，復經本院
    以109年度聲字第731號裁定定應執行有期徒刑8月確定，於109
    年10月27日易科罰金執行完畢，有臺灣高等法院被告前案紀
    錄表在卷可參，其受有期徒刑執行完畢後，5年以內故意再
    犯本案有期徒刑以上之罪，為累犯。本院審酌被告前已犯不
    能安全駕駛動力交通工具等犯行，經法院判刑且執行，仍不
    知警惕，再度於飲酒後駕駛普通重型機車上路，違反罪質相
    同之禁令，顯見前案執行結果不足使被告警惕收斂，且依其
    犯罪情節，加重其最低本刑，並無司法院釋字第775號解釋
    所指不符罪刑相當原則之情形，故依刑法第47條第1項規定
    加重其刑。
(三)爰審酌被告前已有多次酒後駕車紀錄（累犯不重複評價），
    明知酒後駕車足以造成注意能力減低，仍無視酒後不得駕車
    之禁令，於飲酒後駕車行駛於道路上，經測得吐氣所含酒精
    濃度高達每公升1.02毫克，酒醉情形非常嚴重，除漠視自身
    安危，亦枉顧公眾安全，實有不該，並考量被告犯後坦承犯
    行，幸未肇致人員傷亡或財產損失，復審酌被告酒後騎乘普
    通重型機車上路，所生危險性相較於駕駛汽車為低，又其被
    查獲地點為雲林縣虎尾鎮復興路與德興路之交岔路口，雖屬
    居民往來之要道，惟被告遭查獲時間為深夜時段，用路人較
    少，對交通用路人所生潛藏危害較低，兼衡其犯罪動機、情
    節，及其於本院審理時自陳從事之職業、家庭經濟狀況、智
    識程度（詳本院卷第38至39頁）等一切情狀，量處如主文所
    示之刑，並審酌上情，認檢察官求刑有期徒刑9月以上過重
    ，附此敘明。
據上論斷，應依刑事訴訟法第273條之1第1項、第299條第1項前
段，刑法第185條之3第1項第1款、第47條第1項，刑法施行法第1
條之1第1項，判決如主文。
本案經檢察官吳文城提起公訴，檢察官魏偕峯到庭執行職務。
中　　華　　民　　國　　110 　年　　5 　　月　　24　　日
                  刑事第四庭　法　官　廖奕淳
以上正本證明與原本無異。
如不服本判決應於收受判決後 20 日內向本院提出上訴書狀，並
應敘述具體理由；其未敘述上訴理由者，應於上訴期間屆滿後
20 日內向本院補提理由書（均須按他造當事人之人數附繕本）
。「切勿逕送上級法院」。
                              書記官  陳玫燕     
中　　華　　民　　國　　110 　年　　5 　　月　　24　　日
附錄本案論罪科刑法條全文：
中華民國刑法第185條之3
駕駛動力交通工具而有下列情形之一者，處2年以下有期徒刑，
得併科20萬元以下罰金：
一、吐氣所含酒精濃度達每公升零點二五毫克或血液中酒精濃度
    達百分之零點零五以上。
二、有前款以外之其他情事足認服用酒類或其他相類之物，致不
    能安全駕駛。
三、服用毒品、麻醉藥品或其他相類之物，致不能安全駕駛。
因而致人於死者，處3年以上10年以下有期徒刑；致重傷者，處1
年以上7年以下有期徒刑。
曾犯本條或陸海空軍刑法第54條之罪，經有罪判決確定或經緩起
訴處分確定，於五年內再犯第1項之罪因而致人於死者，處無期
徒刑或5年以上有期徒刑；致重傷者，處3年以上10年以下有期徒
刑。